【裁判字號】    99,台上,6774
【裁判日期】    991028
【裁判案由】    公共危險等罪
【裁判全文】
最高法院刑事判決            九十九年度台上字第六七七四號
上  訴  人  台灣高等法院檢察署檢察官
被      告  甲○○
選任辯護人  鄭世脩律師
上列上訴人因被告公共危險等罪案件，不服台灣高等法院中華民
國九十八年三月十一日第二審判決（九十七年度交上訴字第一０
九號，起訴案號：台灣台北地方法院檢察署九十五年度偵字第二
三二二六號），提起上訴，本院判決如下：
    主  文
上訴駁回。
    理  由
按刑事訴訟法第三百七十七條規定，上訴於第三審法院，非以判
決違背法令為理由，不得為之。是提起第三審上訴，應以原判決
違背法令為理由，係屬法定要件。如果上訴理由書狀並未依據卷
內訴訟資料，具體指摘原判決不適用何種法則或如何適用不當，
或所指摘原判決違法情事，顯與法律規定得為第三審上訴理由之
違法情形，不相適合時，均應認其上訴為違背法律上之程式，予
以駁回。本件原判決以公訴意旨略以：被告甲○○係營業大貨車
駕駛，平日以駕駛大貨車載貨為業，係從事業務之人。民國九十
五年九月八日上午一時五十分許，甲○○駕駛車號GF-910號營業
用大貨車，沿台北縣新店市○○街（安和路往碧潭方向）行駛，
途經該路段與安利街交岔口處附近，應注意車前狀況，並隨時採
取必要之安全措施，且當時天候晴天，夜間有照明，柏油路面、
乾燥、無缺陷及障礙物，視距良好，並無不能注意情事，詎其未
盡前開注意義務，注意當時酒醉之王銀元躺臥於該路段中央，致
其所駕之大貨車左前輪輾過王銀元頭顱，致王銀元顱骨自下頦以
上部分破裂性骨折，腦漿噴出，當場死亡。甲○○於知悉肇事後
，非但未下車探視甲○○將其送醫救治，亦未報警，即逕自駕駛
前開車輛沿台北縣新店市○○街安和路往碧潭方向逃逸，嗣經民
眾路過發現，始報警循線查獲上情，因認被告甲○○涉犯刑法第
二百七十六條第二項之業務過失致死及同法第一百八十五條之四
之肇事逃逸罪嫌等語。經審理結果，認不能證明被告犯罪，因而
維持第一審諭知被告無罪之判決，駁回檢察官在第二審之上訴，
已依據卷內資料詳予說明其證據取捨及判斷之理由，從形式上觀
察，原判決並無足以影響判決結果之違法情形存在。檢察官上訴
意旨略以：(一)證人劉乙良並未目睹很多砂石車經過，而係以「附
近有砂石場和水泥廠」，而推測「砂石車很多」，應屬臆測之詞
，原審竟採該證人之證詞而為被告有利之認定，顯有適用法則不
當之違法。(二)原審以證人李義忠於原審證稱：被告所述登記情形
確屬實在，公司內部的車是每台車都配置一本登記簿，剛才提示
之管制表上登記的都是外調的車，公司內部一樣有八噸八、二十
噸的車，載運時間都一樣，跟外借的車交錯使用，沒有分別云云
，惟案發當日是否確有僑興公司內部的車進出，原審未予調查，
遽以認定「案發當日接近時間內，僑興砂石場向外調借支援之車
輛即車號AL-697號車輛與被告之車輛進出該砂石場外，尚有僑興
砂石場自己所屬車輛進出」，而為對被告有利之認定，亦有理由
不備之違法。(三)依證人即承辦小隊長林世彤證稱：監視器發現案
發當時有重車經過，只能看到車型，無法看到車號，研判可能去
砂石場，經查訪僑興砂石場，依車型才知道是被告的車，監視器
看到這段時間只有這台車進去，僑興公司也只有這台車進去，被
告亦坦承：九十五年九月八日上午一時五十分許，駕駛車號GF-9
10號營業大貨車行經案發地點各云云，原審勘驗監視錄影器光碟
，亦顯示時間一時四十五分十四秒時，有一大型車輛行經公司大
門外道路，核與證人林世彤、被告之供述相符，原審認「並無證
人林世彤所述錄得車輛經過情形之內容」，顯有理由矛盾之違法
等語。按證據取捨及證據證明力之判斷，乃事實審法院職權之行
使，其對證據取捨及證據證明力之判斷，苟係基於吾人日常生活
之經驗，未違背客觀上應認為確實之定則，並已敘述其何以為此
一判斷之理由者，即不能任意指為違法。查原判決說明：(1)被害
人王銀元雖係於案發當時因酒醉躺臥道路上，遭大型重輪機具輾
壓死亡，然被告之車輛事後經警方鑑識人員鑑識結果，該車車頭
、車身二側及車底均未發現碰撞及抹擦新痕、車體結構無明顯毀
損、亦未發現血跡反應，亦無被告更換輪胎之證據，被告所辯其
未輾壓被害人云云，尚非無據。(2)證人林世彤雖證稱：監視器只
有看到這個時段只有這台車進去，僑興公司也只有這台車進去，
監視器除了被告的車子以外，沒有看到其他重車經過云云，其職
務報告亦載明：該路段僅有頭尾有出入口可供營業大貨車通過，
無其他道路可行使等情，然經第一審勘驗現場監視器光碟結果，
僅設於某公司內固定對外閘門拍攝，鏡頭時間顯示一時四十五分
十四秒時，有一大型車輛行駛經過大門外道路，其餘均無特殊之
處，並無其他接近時間是否有其他車輛行駛經過大門外道路之畫
面，其中監視器翻拍照片檔案，並無監視器之動態錄影畫面，已
無法自翻拍照片判別車輛型式，遑論辨識車牌及經過之車輛數，
並無證人林世彤所述錄得車輛經過情形。(3)證人即僑興砂石場值
班守衛李義忠證稱：當時亦有僑興公司車輛進出云云，參酌證人
即發現被害人之人劉乙良證稱：當時車很少，但是附近有砂石場
和水泥廠，所以砂石車很多云云，足認案發當時尚有甚多砂石車
行駛經過。且經原審勘驗現場結果，現場有多數巷道可入內，部
分巷內有停車場及空地，可停放大型車輛，但均係死巷，是肇事
車輛除進入僑興砂石場外，亦非無可能藏匿於空地或巷道內不出
，而無法現形於各該監視錄影器內。公訴人以被告駕車經過現場
，未對被害人採取救助行為，即認被告涉有本件犯行，亦不足採
。綜上所述，尚難僅憑證人林世彤之證述，遽認被告有輾壓被害
人致死並肇事逃逸之犯行等語綦詳。原判決所為論述，核與經驗
、論理法則無違，要屬原審證據取捨及證明力判斷職權之適法行
使。自無上訴意旨(三)所指之違法。又原審係以證人李義忠證述與
被告之供述相符，參酌證人劉乙良之證詞，認當時尚有甚多砂石
車經過，並非僅以證人劉乙良之證詞為唯一依據，核與證據法則
尚無不合，上訴意旨(一)(二)所指，難謂適法之上訴第三審理由。檢
察官上訴意旨對原審調查證據、取捨證據及證據證明力判斷之審
判職權行使，任憑己意加以指摘，或就不影響原判決本旨之事項
再為事實上之爭執，均難謂為適法之第三審上訴理由，應認檢察
官之上訴違背法律上之程式，予以駁回。
據上論結，應依刑事訴訟法第三百九十五條前段，判決如主文。
中    華    民    國  九十九  年    十    月  二十八  日
                      最高法院刑事第十二庭
                          審判長法官  黃  一  鑫
                                法官  張  春  福
                                法官  林  勤  純
                                法官  陳  國  文
                                法官  宋  明  中
本件正本證明與原本無異
                                      書  記  官
中    華    民    國  九十九  年   十一   月    二    日
                                                      Ｅ

司法院資訊處製作；財團法人民間司法改革基金會備份。
